【裁判字號】    98,抗,181
【裁判日期】    980220
【裁判案由】    定應執行刑
【裁判全文】
臺灣高等法院臺中分院刑事裁定           98年度抗字第181號
抗  告  人  臺灣南投地方法院檢察署檢察官
受  刑  人  甲○○
                    （現在臺灣雲林監獄執行中）
上列抗告人因定應執行刑案件，不服臺灣南投地方法院中華民國
九十八年一月七日裁定（九十七年度審聲字第三二一號），提起
抗告，本院裁定如下：
    主  文
原裁定撤銷，發回臺灣南投地方法院。
    理  由
一、抗告意旨略以：原裁定以受刑人甲○○所犯毒品危害防制條
    例等七案件，定其應執行刑為有期徒刑二年九月，原不得易
    科罰金，乃竟准以新臺幣一千元折算一日易科罰金，應認原
    裁定違背法令，爰依刑事訴訟法第四百零三條第一項、第四
    百零七條，提起本件抗告，請求撤銷原裁定，另為適當合法
    之裁定等語。
二、按犯最重本刑為五年以下有期徒刑以下之刑之罪，而受六個
    月以下有期徒刑或拘役之宣告者，得以新臺幣一千元、二千
    元或三千元折算一日，易科罰金。但確因不執行所宣告之刑
    ，難收矯正之效或難以維持法秩序者，不在此限；前項規定
    於數罪併罰，其應執行之刑未逾六月者，亦適用之，現行有
    效之刑法第四十一條第一項、第二項分別定有明文（本條雖
    業以中華民國九十八年一月二十一日總統華總一義字第０九
    八０００一五六一一號令修正公布；但訂自九十八年九月一
    日起施行，故該修正後條文尚未生效，仍應適用修正前規定
    ）。次按原審法院認為抗告有理由者，應更正其裁定，認為
    全部或一部無理由者，應於接受抗告書狀後三日內，送交抗
    告法院，並得添具意見書，則為刑事訴訟法第四百零八條第
    二項所明定。經查：本件抗告人以受刑人所犯如原裁定附表
    所示各罪，合於定其應執行之刑要件，向原審法院聲請裁定
    定其應執行刑，原審法院審核後認聲請為正當，定其應執行
    刑為有期徒刑二年九月，本於法有據，惟依上開現行有效之
    刑法第四十一條第二項規定，本案於數罪併罰合併所定之應
    執行刑既已逾六月，自不適用同條第一項得易科罰金之規定
    ，詎原審法院並無載明特別理由，竟於裁定主文諭知「甲○
    ○所犯如附表所示之罪，應執行有期徒刑貳年玖月」後，又
    為諭知「如易科罰金，以新臺幣壹仟元折算壹日」，顯有違
    背法令之情形；且抗告人本件所提出之抗告書業已明確載明
    原裁定此部分違背法令之抗告意旨，原審法院自應依法撤銷
    原裁定而自為合法有據之更正裁定，惟原審法院仍檢卷送交
    本院抗告，顯有未當，抗告人執此指摘原裁定不當，自有理
    由，因涉及審級利益，仍應由本院將原裁定撤銷，發回原審
    法院另為適法之裁定。
據上論斷，應依刑事訴訟法第四百十三條前段，裁定如主文。
中    華    民    國    98    年    2     月    20    日
            刑事第九庭    審判長法  官  江  德  千
                                法  官  賴  妙  雲
                                法  官  許  旭  聖
以上正本證明與原本無異。
如不服本裁定，得於收受送達後5日內向本院提出抗告書狀 (須
附繕本)。
                                書記官  紀  美  鈺
中    華    民    國    98    年    2     月    20    日


司法院資訊處製作；財團法人民間司法改革基金會備份。
